【裁判字號】    98,簡上,1591
【裁判日期】    990312
【裁判案由】    商業會計法等
【裁判全文】
臺灣板橋地方法院刑事判決            98年度簡上字第1591號
上  訴  人  臺灣板橋地方法院檢察署檢察官
被      告  甲○○
上列上訴人因被告違反商業會計法等案件，不服本院中華民國98
年10月21日98年度簡字第7060號第一審判決（聲請簡易判決處刑
案號：98年度調偵字第589號）而提起上訴，本院管轄第二審之
合議庭判決如下：
    主  文
上訴駁回。
    事實及理由
一、本案經本院審理結果，認第一審以被告甲○○所為分別係犯
    刑法第214條、公司法第 3條第1項、修正前商業會計法第71
    條 5款之罪，分別判處有期徒刑4月，減為有期徒刑2月，並
    定其應執行為有期徒刑 3月，諭知易科罰金之折算標準為銀
    元300 元（即新臺幣900 元）折算1 日，其認事用法及量刑
    均無不當，應予維持，並引用第一審判決書記載之事實、證
    據及理由（詳如附件）。
二、檢察官依被害人請求之上訴意旨略以：被告於調解成立後未
    依約給付告訴人新臺幣100 萬元調解金，並就積欠告訴人借
    款之部分，均藉故拖延、虛以委蛇、出爾反爾、毫無誠信，
    縱被告已與告訴人調解成立，惟其迄今均未依約給付告訴人
    分文調解金，顯見被告甲○○不知悔改、言而無信，而原審
    卻未審酌，給予輕判，顯無法達到刑罰之教化功能，且對告
    訴人亦有失公允云云。
三、按有關刑之量定，乃實體法上賦予法院得為自由裁量之事項
    ，倘原審法院量刑未逾越法律所規定之範圍，又無濫用權限
    之情形，即不得任意指摘為違法。原審判決已審酌被告以不
    實資本證明文件申請設立公司，並虛列公司資產，嚴重影響
    股東權益，兼衡被告之品行、生活狀況、智識程度、犯罪之
    動機、目的、手段，及其犯罪後之態度等一切情狀，予以論
    罪科刑，其認事用法既無違誤，量刑亦無不當，檢察官依被
    害人請求提起上訴認為原審量刑過輕，自無可採。是檢察官
    上訴意旨所為指摘，為無理由，應予駁回。
四、按第二審審判，被告經合法傳喚，無正當之理由不到庭者，
    得不待其陳述逕行判決，此於簡易案件之第二審程序亦準用
    之，刑事訴訟法第445條之1第3項、第371條亦訂有明文。本
    件被告曾明輝經合法傳喚，無正當之理由未於審判期日到庭
    ，爰依刑事訴訟法第371條規定，不待其陳述，逕行判決。
據上論斷，應依刑事訴訟法第455條之1第1項、第3項、第368條
、第373條、第371條，判決如主文。
本案經檢察官楊承翰到庭執行職務。
中    華    民    國    99    年    3     月    12    日
                  刑事第三庭  審判長法  官  王屏夏
                                    法  官  蘇揚旭
                                    法  官  王偉光
以上正本證明與原本無異。
本件不得上訴。
                                    書記官  陳宥伶
中    華    民    國    99    年    3     月    15    日
附錄本案論罪科刑法條全文：
公司法第9條
公司應收之股款，股東並未實際繳納，而以申請文件表明收足，
或股東雖已繳納而於登記後將股款發還股東，或任由股東收回者
，公司負責人各處5年以下有期徒刑、拘役或科或併科新臺幣50
萬元以上250萬元以下罰金。
有前項情事時，公司負責人應與各該股東連帶賠償公司或第三人
因此所受之損害。
第 1 項裁判確定後，由檢察機關通知中央主管機關撤銷或廢止其
登記。但裁判確定前，已為補正或經主管機關限期補正已補正者
，不在此限。
公司之設立或其他登記事項有偽造、變造文書，經裁判確定後，
由檢察機關通知中央主管機關撤銷或廢止其登記。
中華民國刑法第214條
（使公務員登載不實罪）
明知為不實之事項，而使公務員登載於職務上所掌之公文書，足
以生損害於公眾或他人者，處3年以下有期徒刑、拘役或5百元以
下罰金。
修正前商業會計法第71條
商業負責人、主辦及經辦會計人員或依法受託代他人處理會計事
務之人員有下列情事之一者，處5年以下有期徒刑、拘役或科或
併科新臺幣15萬元以下罰金：
一、以明知為不實之事項，而填製會計憑證或記入帳冊者。
二、故意使應保存之會計憑證、帳簿報表滅失毀損者。
三、意圖不法之利益而偽造、變造會計憑證、帳簿報表內容或撕
    毀其頁數者。
四、故意遺漏會計事項不為記錄，致使財務報表發生不實之結果
    者。
五、其他利用不正當方法，致使會計事項或財務報表發生不實之
    結果者。

司法院資訊處製作；財團法人民間司法改革基金會備份。
